【裁判字號】    98,台非,106
【裁判日期】    980416
【裁判案由】    竊盜
【裁判全文】
最高法院刑事判決              九十八年度台非字第一０六號
上  訴  人  最高法院檢察署檢察總長
被      告  甲○○
上列上訴人因被告竊盜案件，對於台灣台中地方法院中華民國九
十六年十月二十九日第一審確定裁定（九十六年度聲減字第六五
八四號），認為違法，提起非常上訴，本院判決如下：
    主  文
上訴駁回。
    理  由
非常上訴理由稱：「一、按判決不適用法則或適用不當者，為違
背法令。刑事訴訟法第三百七十八條定有明文。而減刑之裁定，
亦屬適用刑罰之裁判，其效力實與科刑之判決無異，若於確定後
，發現其適用法則違法，自應視同判決，提起非常上訴（參照本
院二十一年度非字第五二號判例、八十年台非字第四八九號判決
）。次按犯罪在中華民國九十六年四月二十四日以前者，除本條
例另有規定外，依下列規定減刑：１、死刑減為無期徒刑。２、
無期徒刑減為有期徒刑二十年。３、有期徒刑、拘役或罰金，減
其刑期或金額二分之一。本條例施行前，經通緝而未於中華民國
九十六年十二月三十一日以前自動歸案接受偵查、審判或執行者
，不得依本條例減刑，中華民國九十六年罪犯減刑條例第二條、
第五條亦分別定有明文。是經通緝之被告，須於九十六年十二月
三十一日前，自動歸案接受偵查、審判或執行，始得依該條例予
以減刑（參照最高法院八十一年度台非字第一二號裁判意旨）。
二、經查，被告甲○○於九十五年十一月四日所犯之竊盜案件，
雖符合上開條例第二條第一項第三款規定，惟其於前開案件判決
確定後，拒不接受執行，經台灣台中地方法院檢察署於九十六年
六月二十六日，以九十六年中檢輝執法緝字第三二００號通緝書
通緝在案，迄於中華民國九十六年罪犯減刑條例施行後之九十六
年九月二十七日，始經警緝獲到案，此有台灣台中地方法院檢察
署通緝書、台中縣警察局太平分局通緝案件報告書及被告九十六
年九月二十七日訊問筆錄各一份附卷可佐。足稽被告顯非於九十
六年十二月三十一日前自動歸案接受審判，依照前揭規定，並不
符合減刑之要件，自無從依上開減刑條例減刑。原裁定誤依受刑
人之聲請而予減刑，自有未合，顯係違反中華民國九十六年罪犯
減刑條例第五條之規定，揆諸首揭說明，自有裁定適用法則不當
之違背法令。三、案經確定，爰依刑事訴訟法第四百四十一條、
第四百四十三條提起非常上訴，以資糾正。」等語。
本院按中華民國九十六年罪犯減刑條例第十六條及第五條係規定
「本條例自中華民國九十六年七月十六日施行。」「本條例施行
前，經通緝而未於中華民國九十六年十二月三十一日以前自動歸
案接受偵查、審判或執行者，不得依本條例減刑」。查本件被告
甲○○因犯竊盜罪，經台灣台中地方法院於九十六年三月二日判
處有期徒刑六月，如易科罰金，以新台幣（下同）一千元折算一
日確定，因拒不到案執行，經台灣台中地方法院檢察署於九十六
年六月二十六日通緝在案，嗣於同年九月二十七日經警緝獲，顯
非九十六年十二月三十一日以前自動歸案接受執行者，不得依中
華民國九十六年罪犯減刑條例減刑。乃台灣台中地方法院竟於九
十六年十月二十九日依中華民國九十六年罪犯減刑條例裁定予以
減刑為有期徒刑三月，如易科罰金，以一千元折算一日並確定在
案，即屬違法。上訴意旨執以指摘原減刑裁定違法，固屬正確。
惟查該裁定並非不利於被告，且該項法律適用之錯誤，並無爭議
，對之提起非常上訴，對法之續造並非具有重要意義，因不涉及
統一適用法令，無予以闡釋之必要性，尚不得據以提起非常上訴
。本院仍應認本件非常上訴為無理由，予以駁回。
據上論結，應依刑事訴訟法第四百四十六條，判決如主文。
中    華    民    國  九十八  年    四    月   十六   日
                      最高法院刑事第五庭
                          審判長法官  賴  忠  星
                                法官  林  秀  夫
                                法官  宋      祺
                                法官  陳  祐  治
                                法官  洪  佳  濱
      本件正本證明與原本無異
                                      書  記  官
中    華    民    國  九十八  年    四    月  二十二  日
                                                    ｍ


司法院資訊處製作；財團法人民間司法改革基金會備份。
